# 新金融工具准则下，被投公司IPO前换股导致持股数量增加，公允价值如何计量

提问人：chenxiaoniu 时间：2020-04-30 15:33:08
由于被投项目准备IPO前换股，导致持股数量增加；原公允价值计量方式：持股数量*最新轮融资每股价值。按照判断IPO前的换股不属于有序交易，不应确认公允价值；但是持股数量增加，是否应按照原计量方式确认公允价值呢？

回答人：chenyiwei
应根据换股后持股比例的上升情况调整公允价值的计量，但公允价值的计量方法并非只有“最近融资价格法”一种。
可根据个案具体情况选择最合适、信息成本也合理的确定方式。